# 计入管理费用的广告制作费用如何摊销？

提问人：neza 时间：2010-03-24 15:25:02
计入管理费用的广告制作费用如何摊销？公司付给银行的财务顾问费也要摊销吗？

回答人：chenyiwei
回复 楼主 neza 的帖子既然计入了管理费用，则如何再“摊销”？不过广告制作费通常是计入销售费用。如果是预付的广告制作费，可以在广告制作完成时计入损益处理。 财务顾问费的处理方法取决于银行所提供的“财务顾问”服务的性质。如果实质上是变相的利息，则应当在借款期限内作为对利息支出的调整数处理，即在计算实际利率时将其视同金融负债折价一并纳入考虑；如果是与借款安排无关的咨询服务，则按照接受服务的情况相应确认。

回答人：chenyiwei
回复 板凳 neza 的帖子如上，取决于“财务顾问费”的实质是什么，是否与特定的借款、投资安排相关联。

回答人：chenyiwei
回复 7 楼 tony868lamy 的帖子如果广告制作费是根据对方的工作进度支付的，并且预计对方可以正常履行合同（即到期交付制作完毕的广告作品，而不是退回已经支付的广告制作费用）的，则支付时应计入销售费用处理。

回答人：chenyiwei
回复 9 楼 tony868lamy 的帖子应当可以这样处理，但准则中没有直接的支持性依据。可以从负债是否构成现时义务的分析、与对方会计处理的对应性等方面为意见提供支持。

回答人：chenyiwei
回复 11 楼 tony868lamy 的帖子一般可以这样处理。但应当注意：（ 1 ）确保对方有能力履行剩余的义务；（ 2 ）从目前的监管政策和影视作品审查实务操作来看，应当注意为最终通过审查取得发行许可证提供合理的保证；（ 3 ）协议中是否约定了最终未获得发行许可证或者被广电部门要求删除包含植入广告的内容时如何处理。

回答人：chenyiwei
回复 15 楼 tony868lamy 的帖子这笔广告费是支付给作为制片人的电影公司的，而不是支付给院线、电视台等媒体的。就电影公司而言，其在按要求将包含广告内容的影片制作完成并取得发行许可证时，其应履行的义务即已履行完毕。相应地，广告主也应将广告费全额予以确认。后续的放映或播放是另外的合同。 以新准则的资产负债观念而言，虽然植入式广告尚未播出，但其未来能否带来经济利益，以及经济利益能否可靠计量，都是高度不确定的，所以不符合资产定义，应当费用化。

回答人：chenyiwei
回复 17 楼 tony868lamy 的帖子定期存款是否在现金流量表上列报为“现金”，关键是看管理层的持有意图和财务能力。如果管理层具有明确的将其持有至到期的意图和财务能力，则表明企业持有该定期存款的目的是通过牺牲流动性获取相对较高的利息收入，不是作为短期流动性管理工具使用，这时定期存款即使可以提前支取，也不作为现金流量表上的现金；相应地，定期存款利息收入具有投资收益的性质。在这种情况下，应当根据定期存款的利率按期计提利息收入。
如果管理层持有意图不明确，可能提前支取以满足短期现金需求的，则此时的定期存款本质上具有短期流动性管理工具的特征，在现金流量表上可以作为现金的组成部分，利润表上最多只能按活期利率计提利息或者基于重要性不计提利息收入。

提问人：chenyiwei 时间：2011-01-08 21:06:37
不建议作为“持有至到期投资”列报，因为虽然具备持有至到期的意图和财务能力，但定期存款本身不具备活跃市场，应属于贷款和应收款项的性质。

回答人：chenyiwei
回复 19 楼 tony868lamy 的帖子不建议作为“持有至到期投资”列报，因为虽然具备持有至到期的意图和财务能力，但定期存款本身不具备活跃市场，应属于贷款和应收款项的性质。

回答人：chenyiwei
回复 22 楼 tony868lamy 的帖子可根据期限反映在“其他流动资产”、“其他非流动资产”、“一年内到期的非流动资产”等项目中。同时在附注中披露其业务内容、合同条款等。

回答人：chenyiwei
回复 24 楼 tony868lamy 的帖子转存定期以获取较高的利息收入，从经济实质看，也是一种投资行为，只不过在法律上决策程序较为简单，与证券监管角度的“投资”概念上存在差异。